臺灣臺中地方法院刑事判決　　　　　　　　　　　　九十三年度訴字第一五四九號
　　公　訴　人　臺灣臺中地方法院檢察署檢察官
　　被　　　告　甲○○
右列被告因違反毒品危害防制條例案件，經檢察官提起公訴（九十三年度毒偵字第一
六二０號），本院合議庭裁定改依簡式審判程序審理後，判決如左：
    主  文
甲○○連續施用第一級毒品，累犯，處有期徒刑拾月；扣案之殘留海洛因成分之注射
針筒壹支，沒收銷燬之。
    事  實
一、甲○○前曾於民國八十七年及九十年間因施用毒品案件，先後二次經依本院八十
    七年度毒聲字第一六八一號及九十年度毒聲字第八七五號裁定送觀察、勒戒後，
    因均認無繼續施用毒品之傾向，由臺灣臺中地方法院檢察署檢察官先後於八十七
    年十月十五日及九十年三月十三日，分別以八十七年度偵字第一六一三九號及九
    十年度毒偵字第五一九號處分不起訴確定；其後復於九十一年間因施用第一級及
    第二級毒品案件，經依本院九十一年度毒聲字第二二二號裁定令入戒治處所施以
    強制戒治，於九十二年四月四日強制戒治期滿，而該案所涉刑事部分，則經臺灣
    臺中地方法院檢察署檢察官以九十一年度毒偵字第一五六號提起公訴，並經本院
    於九十一年五月二十七日以九十一年度訴字第四０七號分別判處有期徒刑六月及
    四月，且定其應執行有期徒刑九月確定，而於九十二年十二月二十七日縮短刑期
    執行完畢。詎甲○○仍不知悔改，竟基於施用第一級毒品海洛因之概括犯意，自
    九十三年三月中旬某日起至同年五月七日下午二時四十五分許止，每二至五日一
    次，在其位於臺中縣大肚鄉○○路二六四巷一弄十二號之住處、前揭住處附近之
    山上及臺中縣大肚鄉○○路○段五一二巷福安宮之公廁內，以將海洛因摻水置於
    注射針筒中施打身體之方式，連續施用海洛因多次。嗣於九十三年五月七日下午
    三時許，甲○○於前揭犯罪為警發覺前，攜帶其自己所有，供施用海洛因所用而
    殘留有海洛因成分之注射針筒一支，至臺中縣警察局烏日分局追分派出所自首而
    表示願接受裁判，始獲悉上情。
二、案經臺中縣警察局烏日分局報請臺灣臺中地方法院檢察署檢察官偵查起訴。
    理  由
一、右揭犯罪事實，業據被告甲○○迭次於警詢、偵查及本院審理時坦承不諱，復有
    殘留有海洛因成分之注射針筒一支扣案可參，且九十三年五月七日下午四時二十
    分所採集被告之尿液送鑑驗後，確呈海洛因代謝物嗎啡之陽性反應，亦有委託鑑
    驗尿液代號與真實姓名對照表及中山大學附設醫院藥物濫用檢測中心確認結果報
    告在卷可稽，是足見被告上開自白，核與事實相符。本案事證明確，被告之犯行
    ，洵堪認定。
二、被告甲○○前曾因施用毒品案件，先後二次經依本院八十七年度毒聲字第一六八
    一號及九十年度毒聲字第八七五號裁定送觀察、勒戒後，因均認無繼續施用毒品
    之傾向，由臺灣臺中地方法院檢察署檢察官先後於八十七年十月十五日及九十年
    三月十三日，分別以八十七年度偵字第一六一三九號及九十年度毒偵字第五一九
    號處分不起訴確定；其後復於九十一年間因施用第一級及第二級毒品案件，經依
    本院九十一年度毒聲字第二二二號裁定令入戒治處所施以強制戒治，於九十二年
    四月四日強制戒治期滿，有臺灣高等法院被告全國前案紀錄表及臺灣臺中地方法
    院檢察署刑案資料查註紀錄表在卷可憑，則被告於前案觀察、勒戒及強制戒治執
    行完畢後，五年內再行施用毒品，依法應予論科。是核被告所為，係犯毒品危害
    防制條例第十條第一項之施用第一級毒品罪。其先後持有海洛因之低度行為，應
    為其施用之高度行為所吸收，均不另論罪。被告先後多次施用海洛因之犯行，時
    間緊接，犯罪構成要件相同，顯係基於概括犯意為之，應依連續犯之規定論以一
    罪，並加重其刑。又被告前曾因施用毒品案件，經臺灣臺中地方法院檢察署檢察
    官以九十一年度毒偵字第一五六號提起公訴，並經本院於九十一年五月二十七日
    以九十一年度訴字第四０七號分別判處有期徒刑六月及四月，且定其應執行有期
    徒刑九月確定，而於九十二年十二月二十七日縮短刑期執行完畢，亦有臺灣高等
    法院被告全國前案紀錄表及臺灣臺中地方法院檢察署刑案資料查註紀錄表在卷可
    按，其於有期徒刑執行完畢後五年內再犯本件有期徒刑以上之罪，為累犯，應依
    刑法第四十七條規定，並遞加重其刑。被告在犯罪未發覺前，向臺中縣警察局烏
    日分局追分派出所之員警自首而表示願受裁判，此有被告甲○○之警詢筆錄、員
    警之職務報告書及扣押筆錄存卷足稽，自應依刑法第六十二條之規定減輕其刑，
    並依法先加後減。爰審酌被告業經觀察、勒戒及強制戒治執行完畢，猶再施用毒
    品不輟，顯見其毒癮非淺，施用毒品除戕害自身健康外，對社會秩序亦產生不良
    影響，惟其所施用之期間非長，且事後於本院審理時業已坦承犯行，顯然尚知悔
    悟等一切情狀，量處如主文所示之刑，以示懲儆。至扣案之注射針筒一支，確係
    被告所有，且殘留有第一級毒品海洛因之成分，而無法與海洛因析離，業據被告
    於本院審理時供承在卷，自屬毒品危害防制條例第二條所管制之第一級毒品，應
    依毒品危害防制條例第十八條第一項前段之規定，宣告沒收銷燬之。
據上論斷，應依刑事訴訟法第二百七十三條之一第一項、第二百九十九條第一項前段
，毒品危害防制條例第十條第一項、第十八條第一項前段，刑法第十一條、第五十六
條、第四十七條、第六十二條，判決如主文。
中      華      民      國      九十三    年      七     月    三十     日
                                臺灣臺中地方法院刑事第二庭
                                        法  官  許  惠  瑜
右正本證明與原本無異。
如不服本判決，應於送達後十日內向本院提出上訴狀（須附繕本），上訴於臺灣高等
法院臺中分院。
                                        書記官
中      華      民      國      九十三    年      七     月    三十     日
附錄論罪科刑法條
毒品危害防制條例第十條
施用第一級毒品者，處六月以上五年以下有期徒刑。
